臺灣高雄地方法院民事裁定          100年度消債更字第149號
聲  請  人  葉志堅
上列當事人聲請消費者債務清理事件，本院裁定如下：
    主  文
聲請人葉志堅自中華民國一百年七月二十七日下午十六時起開始
更生程序。
命司法事務官進行本件更生程序。
    理  由
一、聲請意旨略以：聲請人前未曾依「中華民國銀行公會會員辦
    理消費金融案件無擔保債務協商機制」請求共同協商債務清
    償方案，乃於100年5月間向最大債權金融機構即中國信託商
    業銀行股份有限公司（下稱中國信託銀行）請求協商不成立
    ，然聲請人工作不穩定，目前每月薪資僅約15,000元，入不
    敷出致無法負擔銀行提出之協商款項，有不能清償債務之情
    事，爰聲請准予更生等語。
二、按債務人不能清償債務或有不能清償之虞者，得依消費者債
    務清理條例所定更生或清算程序，清理其債務。債務人無擔
    保或無優先權之債務總額未逾1200萬元者，於法院裁定開始
    清算程序或宣告破產前，得向法院聲請更生。又債務人與金
    融機構協商成立者，不得聲請更生或清算。如法院開始更生
    程序之裁定，應載明其年、月、日、時，並即時發生效力。
    法院裁定開始更生或清算程序後，得命司法事務官進行更生
    或清算程序，必要時得選任律師、會計師或其他適當之自然
    人或法人一人為監督人或管理人。消費者債務清理條例第3
    條、第42條第1項、第151條第5項前段、第6項、第45條第1
    項及第16條第1項分別定有明文。
三、經查：聲請人所主張之上開事實，業據提出、前置協商不成
    立通知書（卷6頁）、債權人清冊（卷7-8頁）、聯合徵信中
    心之個人資料（卷9-10頁、18-19頁）、財產及收入狀況說
    明書（卷11-13頁）、戶籍謄本（卷20頁）、勞保投保資料
    （卷21-22頁）、在職證明書（卷23頁）、聲請人97至99年
    度國稅局財產歸屬資料及綜合所得稅各類所得資料清單（卷
    24-27頁）、薪資證明單（卷28頁）等可憑，可信為實。
四、本院審酌聲請人97至99年度無所得，名下無財產（卷24-27
    頁所得及財產資料清單），目前任職於大藏汽車保養廠（卷
    23頁），每月薪資所得15,000元（卷28頁薪資證明）。以聲
    請人目前平均每月收入15,000元，經扣除依高雄市每人每月
    最低生活費為標準之個人生活費11,309元後，所餘3,691元
    （00000-00000），已不足以負擔最大債權銀行提供分180期
    、每月還款8,913元之協商方案（卷6頁）。復對照聲請人之
    金融機構債務金額1,867,236元（卷9-10頁信用報告），以
    聲請人每月所餘3,691元逐年為清償，如不計利息尚需約505
    個月（0000000÷3691）即42年始能清償完畢，而聲請人為
    59年次，雖屬壯年，然其非任職於公家單位或可預期將穩定
    之工作，且收入不豐，足見聲請人並非一心欲循債務清理之
    程序以圖脫免債務之責任而無任何清償之誠意，確已不足清
    償債務，堪認聲請人之債務大於財產堪認聲請人之債務大於
    財產，而有不能清償債務或有不能清償之虞之情事。而聲請
    人無擔保或無優先權之債務總額未逾新臺幣1,200萬元，復
    無同條例第46條規定已經法院裁定開始清算程序或宣告破產
    及第6條第3項、第8條各款所定駁回更生聲請等程序事由存
    在，則債務人聲請更生，是有理由。爰裁定如主文。
中    華    民    國   100    年    7    月    27    日
                  民事庭    法      官  藍家慶
上為正本係照原本作成
本件不得抗告
中    華    民    國   100    年    7    月    27    日
                            書記官  梁竫